【裁判字號】    98,易,57
【裁判日期】    980226
【裁判案由】    傷害等
【裁判全文】
臺灣桃園地方法院刑事判決                98年度易字第57號
公  訴  人  臺灣桃園地方法院檢察署檢察官
被      告  乙○○
上列被告因傷害等案件，經檢察官提起公訴（97年度偵字第1924
2號），本院判決如下︰
    主  文
乙○○傷害人之身體，處拘役貳拾日，如易科罰金，以新臺幣壹
仟元折算壹日；又損壞他人之鐵門、自小客車，足以生損害於他
人，處拘役貳拾日，如易科罰金，以新臺幣壹仟元折算壹日，未
扣案之鐵鎚壹支沒收。應執行拘役參拾伍日，如易科罰金，以新
臺幣壹仟元折算壹日，未扣案之鐵鎚壹支沒收。
    事  實
一、乙○○於民國97年2 月12日下午5 時許，在桃園縣中壢市○
    ○路○ 段807 巷口，因細故與甲○○○發生爭執，竟基於傷
    害之犯意，以雙手推甲○○○的胸部，致甲○○○跌倒在地
    並受有左手手肘挫傷之傷害。乙○○復基於毀損之犯意，持
    其所有之鐵鎚1 支砸打甲○○○住處鐵門及車牌號碼2473-K
    A 號自用小客車引擎蓋，使上開鐵門、引擎蓋損壞致令不堪
    使用。
二、案經甲○○○訴由桃園縣政府警察局中壢分局報告臺灣桃園
    地方法院檢察署檢察官偵查起訴。
    理  由
一、證據能力方面：
（一）按被告以外之人於審判外之陳述，雖不符前4 條之規定，
      而經當事人於審判程序同意作為證據，法院審酌該言詞陳
      述或書面陳述作成時之情況，認為適當者，亦得為證據；
      當事人、代理人或辯護人於法院調查證據時，知有第159
      條第1 項不得為證據之情形，而未於言詞辯論終結前聲明
      異議者，視為有前項之同意，刑事訴訟法第159 條之5 就
      此定有明文。而本案所引用之供述證據，經本院依法踐行
      調查證據程序，公訴人、被告均不爭執本院引用供述證據
      之證據能力，且迄本院言詞辯論終結前未就供述證據之證
      據能力聲明異議，又查無依法應排除其證據能力之情形，
      是後述所引用供述證據之證據能力均無疑義，依法自有證
      據能力，均得作為本案證據，先予敘明。
（二）卷附之天晟醫院診斷證明書1 紙、照片3 張（見97年度偵
      字第19242 號卷第15頁、第24頁），均與本案事實具有自
      然關聯性，復屬書證、物證性質，且查無事證足認有違背
      法定程式或經偽造、變造所取得之情事，況公訴人及被告
      對此部分之證據能力亦不爭執，是堪認均有證據能力，附
      此敘明。
二、訊據被告固坦承於上揭時、地因細故與告訴人甲○○○發生
    爭執，並持鐵鎚敲打告訴人甲○○○住家之鐵門及自用小客
    車引擎蓋之事實，惟矢口否認有何傷害、毀損之犯行，辯稱
    ：伊並沒有打甲○○○，而且是甲○○○要伊敲鐵門及車子
    所以伊才敲的云云。惟查：
（一）上揭事實，業據證人即告訴人甲○○○於警詢、檢察官訊
      問及本院準備程序、審理時證述明確，核與證人侯美玲於
      檢察官訊問時證述相符，復有天晟醫院診斷證明書1 紙、
      照片3 張（見97年度偵字第19242 號卷第15頁、第24頁）
      ，足認告訴人甲○○○案發當天確受有肘挫傷之傷害及其
      住處鐵門、上開自小客車遭人毀損等情，被告上揭犯行，
      已堪認定。
（二）又被告雖以前詞置辯，然告訴人與被告既已發生爭執，並
      遭被告傷害，自無可能同意被告毀損其鐵門及車輛，況被
      告亦供述：告訴人當時係故意激怒伊，對伊說「有種你就
      敲門、連車子一起敲」等語，足見被告當時亦可知悉告訴
      人並非出於同意其敲打鐵門及車子之真意，是被告上開辯
      解，顯係事後卸責之詞，委無足取。
（三）綜上所述，本件事證明確，被告上揭犯行，均堪認定，應
      予依法論科。
三、核被告所為，係犯刑法第277 條第1 項之傷害罪及刑法第35
    4 條之毀損罪。按數行為於同時同地或密切接近之時地實施
    ，侵害同一之法益，各行為之獨立性極為薄弱，依一般社會
    健全觀念，在時間差距上，難以強行分開，在刑法評價上，
    以視為數個舉動之接續施行，合為包括之一行為予以評價，
    較為合理，則屬接續犯，而為包括之一罪（最高法院86年度
    台上字第3295號判例參照）。查被告基於單一毀損犯意，於
    密接之時間持鐵鎚敲打告訴人之住處鐵門及上開自小客車引
    擎蓋之行為，應論以接續犯，為單純一罪。被告所犯上開傷
    害及毀損2 罪，犯意各別，行為互異，應予分論並罰。爰審
    酌被告之素行，犯罪之動機、犯罪時所受之刺激、犯罪之手
    段、被害人所受傷害程度、被告犯罪後之態度及尚未與告訴
    人達成和解等一切情狀，分別量處如主文所示之刑，並諭知
    易科罰金之折算標準，及定其應執行之刑，並諭知易科罰金
    之折算標準。
四、至被告所有用以敲打告訴人住處鐵門及及上開自小客車引擎
    蓋之鐵鎚1 支，業據被告於本院審理時供認為其所有，並持
    以毀損上開鐵門及自用小客車所用，足認為被告所有供其犯
    本件毀損罪所用之物，雖未據扣案，然亦無證據證明業已滅
    失，爰依刑法第38條第1 項第2 款之規定宣告沒收。
據上論斷，應依刑事訴訟法第299 條第1 項前段，刑法第277 條
第1 項、第354 條、第51條第6 款、第41條第1 項前段、第38條
第1 項第2 款，刑法施行法第1 條之1 第1 項、第2 項本文，判
決如主文。
本案經檢察官顏世翠到庭執行職務。
中    華    民    國    98    年     2    月    26    日
                    刑事第十二庭  法  官  羅  國  鴻
以上正本證明與原本無異。
如不服本判決，應於判決送達後10日內向本院提出上訴狀（應附
繕本），其未敘述上訴理由者，應於上訴期間屆滿後20日內補提
理由書狀於本院，上訴於臺灣高等法院。
                                  書記官  戴  育  萍
中    華    民    國    98    年    3     月    4     日
【論罪科刑法條】
中華民國刑法第277條
傷害人之身體或健康者，處3 年以下有期徒刑、拘役或1 千元以
下罰金。
犯前項之罪因而致人於死者，處無期徒刑或7 年以上有期徒刑；
致重傷者，處3 年以上10年以下有期徒刑。
中華民國刑法第354條
毀棄、損壞前二條以外之他人之物或致令不堪用，足以生損害於
公眾或他人者，處2 年以下有期徒刑、拘役或5 百元以下罰金。


司法院資訊處製作；財團法人民間司法改革基金會備份。
